<?xml version="1.0" encoding="UTF-8" standalone="yes"?>
<Wordlist>
    <Paradigm pdgId="1214348" lemma="абвярну+ць" tag="VTPNX" meaning="павярнуць (галаву); ахінуць чым-небудзь з усіх бакоў, абгарнуць">
        <Variant id="a" pravapis="A2008" lemma="абвярну+ць">
            <Slounik name="piskunou2012" idx="724">{b}абвярну´ць{/b} {i}зак.{/i}, -вярну´, -ве´рне /// v9{sup}9{/sup} C/</Slounik>
            <Form tag="0">абвярну+ць</Form>
            <Form tag="F1S">абвярну+</Form>
            <Form tag="F2S">абве+рнеш</Form>
            <Form tag="F3S">абве+рне</Form>
            <Form tag="F1P">абве+рнем</Form>
            <Form tag="F2P">абве+рнеце</Form>
            <Form tag="F3P">абве+рнуць</Form>
            <Form tag="PMS">абвярну+ў</Form>
            <Form tag="PFS">абвярну+ла</Form>
            <Form tag="PNS">абвярну+ла</Form>
            <Form tag="PXP">абвярну+лі</Form>
            <Form tag="I2S">абвярні+</Form>
            <Form tag="I2P">абвярні+це</Form>
            <Form tag="PG">абвярну+ўшы</Form>
        </Variant>
    </Paradigm>
    <Paradigm pdgId="1228602" lemma="узвярну+цца" tag="VIPRX">
        <Variant id="a" pravapis="A2008" lemma="узвярну+цца">
            <Slounik name="piskunou2012" idx="195091">{b}узвярну´цца{/b}* {i}зак.{/i}, -вярну´ся, -ве´рнецца /// v9{sup}9{/sup} C/</Slounik>
            <Form tag="0">узвярну+цца</Form>
            <Form tag="F1S">узвярну+ся</Form>
            <Form tag="F2S">узве+рнешся</Form>
            <Form tag="F3S">узве+рнецца</Form>
            <Form tag="F1P">узве+рнемся</Form>
            <Form tag="F2P">узве+рнецеся</Form>
            <Form tag="F3P">узве+рнуцца</Form>
            <Form tag="PMS">узвярну+ўся</Form>
            <Form tag="PFS">узвярну+лася</Form>
            <Form tag="PNS">узвярну+лася</Form>
            <Form tag="PXP">узвярну+ліся</Form>
            <Form tag="I2S">узвярні+ся</Form>
            <Form tag="I2P">узвярні+цеся</Form>
            <Form tag="PG">узвярну+ўшыся</Form>
        </Variant>
    </Paradigm>
</Wordlist>
